# IPO辅导期内，会计师有授课的义务吗？

提问人：寻梦草儿 时间：2012-02-26 15:48:53
IPO辅导期内，按照券商的安排要求会计师、律师与券商共同每月集中给公司高管层授课一次。但是在券商报备的书面汇报资料中，将会计师及律师讲课内容均显示为券商辅导小组的成果。 请问陈版及各位有实务经验的大侠，会计师及律师有授课的义务吗？如果有，是一项法定的义务还是视企业与中介签订的具体协议而定。 敬请各位赐教，多谢。

回答人：chenyiwei
应该是视协议安排而定，不是法定义务。会计师和律师可以在券商安排下参与辅导工作，但相关的授课应当说明是会计师、律师在券商的协调安排下进行的，不能计作券商的工作成果。